# 工程罚款和奖励款会计处理

提问人：wwwkey 时间：2022-10-11 12:32:47
陈老师及各位专家：
我们单位基建期，为了提升各个施工单位的安全意识。企业安监部出了制度：每次对施工现场检查发现的问题对施工单位罚款，每半年对施工单位整改较好的按照罚款的一定比例返还罚款。比如3-4季度对施工单位罚款 50 万元， 12 月返还 20 万元。为了将这部分钱将给给我们单位施工的项目部，所以采用现金奖励，以制度和各施工单位项目部的奖金分配方案入账。罚款计入基建工程-罚款收入。奖励计入基建工程-营业外支出
问题： 1 、上述会计处理是否合适。（奖励款如果冲减罚款收入有没有政策依据） 2 、需要补充什么资料，使上述业务更合规？
有没有这方面的案例？
请大家不吝赐教，十分感谢！

回答人：chenyiwei
由于收取的罚款后续仍可能返还，所以在收取罚款时，应按照预计的最大可能返还比例确认为负债，超出部分（即确定不会返还部分）冲减在建工程成本。后续清算时确定不会返还的部分冲减在建工程成本。
罚款再返还属于本企业与施工单位（承包商）之间的约定，一般理解并不违反法律法规。对合规性问题建议咨询律师确认。